【裁判字號】    97,自更(二),10
【裁判日期】    970822
【裁判案由】    偽造文書等
【裁判全文】
臺灣臺北地方法院刑事裁定          97年度自更(二)字第10號
自  訴  人  庚○○（辛○○○○.
                    寄臺北郵政.
上列自訴人因自訴被告Vaino Hassan Spencer等人偽造文書等案
件，經自訴人提起自訴，由本院以84年度自字第905號判決後，
因自訴人提起上訴，嗣由臺灣高等法院以94年上訴字第1791號發
回本院更審；經本院以95年度自更（一）字第12號為判決後，因
自訴人仍不服判決而提起上訴，再經臺灣高等法院復以97年度上
訴字第2163號發回本院更審，本院裁定如下：
    主  文
自訴人應於本裁定送達後拾日內補正如附件(1)至(9)所示之事項
，及就所指犯罪事實，記載構成犯罪之具體事實及其犯罪之日、
時、處所、方法等事項。
    理  由
一、按提起自訴，應於自訴狀內記載被告之姓名、性別、年齡、
    籍貫、職業、住所或居所或其他足資辨別之特徵，且所載犯
    罪事實，應記載構成犯罪之具體事實及其犯罪之日、時、處
    所、方法，刑事訴訟法第320條第2項第1、2款、第3項定有
    明文，此乃法定必備之程式。
二、自訴人提起本件自訴，雖於自訴狀上記載被告史賓賽（
    Vaino Hassan Spencer）等人，然依臺灣高等法院就其所為
    94年度上訴字第1791號刑事判決送達結果，其中被告有人業
    已死亡者，亦有住址不全或早已遷移不明者，更有查無此人
    者，均有各該送達文件存卷可憑；又被告等或有非住居我國
    境內之外國人，是依自訴狀所載，均不足以避免與同姓名之
    第三人相混，亦即不足以辨識自訴人所訴之確實犯罪主體為
    何人，且所載犯罪事實，固載有部分指述，惟並未詳載構成
    犯罪之具體事實及其犯罪之日、時、處所、方法等，於法亦
    有未合，此部分或為本院前審時業經敘明，或經臺灣高等法
    院以97年度上訴字第2163號判決發回本院更審時所指摘明晰
    ，是有命自訴人補正如主文所示資料必要。
三、綜上，本件自訴之起訴程式顯有未備，爰依刑事訴訟法第34
    3條、第273條第3項之規定，命自訴人於本裁定送達後30日
    內補正如主文所示，以資憑辦，特此裁定。
中    華    民    國    97    年     8    月    22    日
                  刑事第十庭  審判長法  官  林春鈴
                                    法  官  林柏泓
                                    法  官  呂煜仁
上正本證明與原本無異。
本裁定不得抗告。
                                    書記官  陳泰寧
中    華    民    國    97    年    8     月    22    日
本件不得抗告。
附件：
  (1)被告William Foster Highberger前經臺灣高等法院囑請外
    交部送達，據該部函覆於95年1月23日送達，然自訴人於84
    年6 月1日提出於臺灣臺北地方法院檢察署之陳報狀第三頁
    ，卻記載姓名為William Foster Highcerger，此項之記載
    是否與刑事訴訟法第320條第2項第1款，自訴狀應記載被告
    姓名之規定相符，為自訴人應補正之事項。
  (2)被告William Foster Highberger據自訴人於84年6月1日向
    臺灣臺北地方法院檢察署提出之陳報狀之記載，其營業所係
    333 South Grand Aveue, 49th Floor, Los Angeles,C.A.
    90071 U.S.A，自訴人於84年8月3日之自訴狀，所記載之住
    居所雖漏載「49th Floor」，然依據卷存資料，為自訴人應
    補正之事項。
  (3)被告Ivy Tak Ling Yuen依據自訴人於84年6月1日向臺灣臺
    北地方法院檢察署提出之陳報狀之記載，其營業所係1122
    East Green Street Pasadena C.A.91106 U.S.A.，自訴人
    於84年8月3日之自訴狀，所記載之住居所漏載「East」，然
    依據卷存資料，為自訴人應補正之事項。
  (4)自訴狀記載被告姓名為：Gerald Varno Hollingsworth，但
    依據自訴人於84年6月1日向臺灣臺北地方法院檢察署提出之
    陳報狀之記載，卻記載被告之姓名為：Gerald Vernon
    Hollingsworth Junior，此項之記載是否與刑事訴訟法第
    320 條第2項第1款，自訴狀應記載被告姓名之規定相符，為
    自訴人應補正之事項。
  (5)自訴狀記載被告之姓名為Wesley Allen Rusch，但依據自訴
    人於84年6月1日向臺灣臺北地方法院檢察署提出之陳報狀之
    記載，卻記載編號07被告之姓名為：Wesley Allen Ruch，
    此項之記載是否與刑事訴訟法第320條第2項第1款，自訴狀
    應記載被告姓名之規定相符，為自訴人應補正之事項。
  (6)91年2月20日之刑事陳報狀所增列之被告戊○○、乙○○、
    己○○、丁○，均無性別、年齡或身份證、護照、美國社會
    安全號碼等足茲辨別之資料。且91年10月30日之刑事閱卷聲
    請狀所增列之被告甲○，亦無性別、年齡或身份證等足茲辨
    別之資料，亦未記載是否追加起訴之意旨。又94年06月01日
    之上訴理由(一)所增列之被告丙○○，亦無性別、年齡或身分
    證等足茲辨別之資料，亦未記載是否追加起訴之意旨。而與
    自訴之程式要件不合，為自訴人補正之事項。
  (7)自訴人未就被告C. Bernard Kaufman、戊○○、乙○○、己○○、丁○、甲○、丙○○部分，其中關於外國人部分翻譯
    成英文，並附據繕本，而與刑事訴訟法第320條第4項之規定
    不符，應予補正。
  (8)自訴人所提出之自訴狀關於年齡之記載，其中就被告Vaino
    Hassan Spencer部分前後不符，至於Gerald Varno
    Hollingsworth、Andrew Castellano、Wesley Allen Rusch
    、Francisca Noemi Araiza、Jerold A. Krieger、David V.
    Kenyon、戊○○、乙○○、己○○、丁○、甲○、丙○○等
    被告則均未記載年齡，另被告乙○○、己○○、丁○等三人
    如依據自訴狀需送達至美國，亦應有正確之英文姓名以憑送
    達，均應補正。
  (9)又被告Vaino Hassan Spencer：95.2.16函：訴訟文書因地
    址不全遭退件、被告Ivy Tak Ling Yuen：95.2.23 函：因
    遷址遭退件、被告Gerald Varno Hollingsworth：95.2.23
    函：因遷址遭退件、被告Andrew Castellano：95.3.22函：
    訴訟文書因無人認領遭退件、被告Wesley Allen Rusch：
    95.2.16 函：地址不全遭退件、被告Francisca Noemi
    Araiza：95.2.23函：因查無此人遭退件、被告Paul A.
    Turner：95.2.16函：地址不全遭退件、被告David V.
    Kenyon：95.2.16函：因遷址遭退件、被告C. Bernard
    Kaufman：95.2.16函：因遷址且已逾轉投遞期限遭退件、被
    告乙○○：95.3.8函：因遷址且已逾轉投遞期限遭退件、被
    告丁○：95.2.22函：已遷離該址遭退件。上開被告等住址
    均應補正，始得予以傳喚到庭進行審判，是有命自訴人補正
    必要。


司法院資訊處製作；財團法人民間司法改革基金會備份。
